【裁判字號】    99,訴,1593
【裁判日期】    991112
【裁判案由】    妨害風化
【裁判全文】
臺灣臺北地方法院刑事判決              99年度訴字第1593號
公  訴  人  臺灣臺北地方法院檢察署檢察官
被      告  甲○○
上列被告因妨害風化案件，經檢察官提起公訴（99年度偵字第18
321 號），被告於本院準備程序中就被訴事實為有罪之陳述，經
告知簡式審判程序之旨，並聽取公訴人及被告之意見後，本院合
議庭裁定改由受命法官獨任進行簡式審判程序審理，判決如下：
    主  文
甲○○意圖使女子與他人為性交、猥褻之行為，而容留以營利，
累犯，處有期徒刑拾月。扣案之行動電話壹支及新臺幣貳仟元均
沒收。
    事  實
一、甲○○前於民國88年7 月間，因妨害風化案件，經臺灣臺北
    地方法院以88年度易字第2464號判決判處有期徒刑1 年6 月
    ，被告不服提起上訴，經臺灣高等法院以89年度上訴字第10
    96號判決駁回上訴，被告復提起上訴，經最高法院以92年度
    台上字第2590號判決駁回上訴確定；又於90年9 、10月間，
    因妨害風化案件，經本院以91年度訴字第35號判決判處有期
    徒刑1 年8 月確定；復於91年3 月間，因妨害風化案件，經
    本院以91年度訴字第529 號判決判處有期徒刑1 年6 月確定
    ，上開3 罪，經本院以92年度聲字第1699號裁定應執行有期
    徒刑4 年4 月確定，於95年12月25日縮刑期滿執行完畢。再
    於96年5 月間，因妨害風化案件，經本院以96年度簡字第23
    35號判決判處有期徒刑6 月確定；於96年7 、9 、10月間，
    因妨害風化案件，經本院以96年度訴字第1734號判決分別判
    處有期徒刑8 月、9 月、10月，並定應執行刑為有期徒刑2
    年，上開4 罪經接續執行，於99年5 月11日因縮刑期滿執行
    完畢。
二、詎猶不知悔改，復基於意圖使女子與不特定男客為性交、猥
    褻行為而媒介、容留以營利之犯意，先於99年7 月15日承租
    臺北市中山區○○○路119 巷37號6 樓6C套房，作為容留應
    召小姐與男客為性交、猥褻行為之處所；復於同年月20日起
    ，在便利通報紙上刊登廣告應徵小姐及招攬男客，嗣大陸籍
    女子陳珠於同年月24日見報應徵錄取後，由甲○○以其所持
    用之0000000000號行動電話與見報詢問之男客聯繫，再由甲
    ○○帶領男客前往上址與陳珠進行性交（俗稱「全套」）或
    撫摸陰莖至射精之猥褻行為（俗稱「半套」），其收費方式
    為每節1 小時，半套每次收費新臺幣（下同）2,000 元，全
    套每次收費4,000 元，並由甲○○抽取半套費用中之1,000
    元，餘由陳珠取得。嗣於同年月30日下午5 時30分許，甲○
    ○在臺北市中山區○○○路145 巷口處與客人以電話約定性
    交易時，遭員警當場查獲，並循線在上址查獲甫完成性交易
    之陳珠，另扣得甲○○所有之行動電話1 支（內含門號0000
    000000號SIM 卡1 張）及上開性交易所得2,000 元，始悉上
    情。
    理  由
一、被告甲○○所犯為死刑、無刑徒刑或最輕本刑為3 年以上有
    期徒刑以外之罪，其於準備程序中就被訴事實為有罪之陳述
    ，經法官告知簡式審判程序之旨，並聽取公訴人之意見後，
    依刑事訴訟法第273 條之1 第1 項規定，裁定由受命法官獨
    任進行簡式審判程序，合先敘明。
二、上開事實，業據被告於偵訊、本院審理時坦承不諱，核與證
    人陳珠於警詢時陳述之情節相符（見偵卷第14至18頁）；復
    有扣案之行動電話（含門號0000000000號SIM 卡）1 支、現
    金2,000 元可佐，及臨檢紀錄表、搜索扣押筆錄、扣押物品
    目錄表、扣押物品清單、照片5 張等件在卷可稽（見偵卷第
    19 至31 、56至58、73頁），足認被告之自白與事實相符而
    堪採信。是本件事證明確，被告之犯行堪以認定。
三、核被告所為，係犯刑法第231 條第1 項之意圖使女子與他人
    為性交、褻猥行為而容留以營利罪。又被告所為之媒介之低
    度行為，應為容留之高度行為所吸收，不另論罪。另刑事法
    若干犯罪行為態樣，本質上原具有反覆、延續實行之特徵，
    立法時既予特別歸類，定為犯罪構成要件之行為要素，則行
    為人基於概括之犯意，在密切接近之一定時、地持續實行之
    複次行為，倘依社會通念，於客觀上認為符合一個反覆、延
    續性之行為觀念者，於刑法評價上，即應僅成立一罪；學理
    上所稱「集合犯」之職業性、營業性或收集性等具有重複特
    質之犯罪均屬之，例如經營、從事業務、收集、販賣、製造
    、散布等行為概念者是，最高法院95年度台上字第1079號判
    決意旨參照。本件被告自99年7 月20日起至為警查獲時止，
    先後數次在密接之時間、相同空間內，反覆容留女子與他人
    為猥褻以牟利，依一般社會通念，應評價為集合犯之包括一
    罪。又公訴人雖認被告所為係犯圖利媒介性交、猥褻犯行，
    惟於犯罪事實欄已明確記載被告意圖營利，提供上開套房供
    陳珠與男客從事性交易行為之事實，本院自應就被告所為圖
    利容留性交、猥褻犯行部分併予審理。再被告有如事實欄一
    所載之犯罪科刑執行情形，有臺灣高等法院被告全國前案紀
    錄表1 份在卷可稽，其前受有期徒刑執行完畢，於5 年以內
    故意再犯本件有期徒刑以上之罪，為累犯，應依刑法第47條
    第1 項規定加重其刑。爰審酌被告前有多次妨害風化之前案
    紀錄，並經刑罰處遇，竟仍不知警惕悔改，顯見其法治觀念
    淡薄；且被告為牟取利益，竟不思以正當職業賺取金錢，而
    為媒介、容留女子與他人性交、猥褻之行為，足以敗壞社會
    善良風氣，亦助長以女性身體為交易標的之物化女性歪風，
    行為誠屬可議，惟念其犯後坦承犯行，態度尚可等一切情狀
    ，爰量處如主文所示之刑。至扣案之行動電話1 支，係供被
    告與嫖客、應召女子聯繫以從事本件犯行所用之物，且屬被
    告所有；而扣案之現金2,000 元，則為被告因本件犯行所得
    之物，亦為被告所有等情，業據被告供明在卷（見院卷第23
    頁背面、24頁），爰均依刑法第38條第1 項第2 款、第3 款
    規定宣告沒收。至上開行動電話內之SIM 卡（門號00000000
    00號）1 張，因行動電話SIM 卡係使用者向電信業者申請租
    用而僅取得其使用權，並非申請使用者所有，亦即並非被告
    所有，依法自不得沒收。
據上論斷，應依刑事訴訟法第273 條之1 第1 項、第284 條之1
、第299 條第1 項前段，刑法第231 條第1 項、第47條第1 項、
第38條第1 項第2 款、第3 款，刑法施行法第1 條之1 ，判決如
主文。
本案經檢察官呂朝章到庭執行職務。
中    華    民    國    99    年    11    月    12    日
                  刑事第十六庭  法  官  羅立德
以上正本證明與原本無異。
如不服本判決應於收受送達後10日內向本院提出上訴書狀，並應
敘述具體理由；其未敘述上訴理由者，應於上訴期間屆滿後20日
內向本院補提理由書（均須按他造當事人之人數附繕）「切勿逕
送上級法院」。
                                書記官  鄭淑丰
中    華    民    國    99    年    11    月    12    日
附錄本判決論罪科刑之法條：
刑法第231 條：
意圖使男女與他人為性交或猥褻之行為，而引誘、容留或媒介以
營利者，處5 年以下有期徒刑，得併科10萬元以下罰金。以詐術
犯之者，亦同。
公務員包庇他人犯前2 項之罪者，依各該項之規定加重其刑至2
分之1 。

司法院資訊處製作；財團法人民間司法改革基金會備份。
